# 求助 chenyiwei 老师上市公司重大资产重组对分红的限制

提问人：Xhh1994 时间：2021-03-31 13:07:00
求助陈版主：
上市公司如果进行重大资产重组收购控股子公司剩余全部股权，重组前或者重组中上市公司的控股子公司能否分红，分红有没有限制条件；会对重组造成不利影响么

回答人：chenyiwei
应该没有明确规定不允许。但是，一旦该重组事项启动，则在基准日后应尽量保持该子公司的状况不发生实质性变化，故不建议在基准日后分红。